【裁判字號】    98,裁,1109
【裁判日期】    980430
【裁判案由】    確認法律關係存在（不存在）
【裁判全文】
最  高  行  政  法  院  裁  定
                                      98年度裁字第1109號
抗  告  人  甲○○
上列抗告人因與相對人海軍軍官學校間確認法律關係不存在事件
，對於中華民國97年12月18日高雄高等行政法院97年度訴字第85
1號裁定，提起抗告，本院裁定如下︰
    主  文
抗告駁回。
抗告訴訟費用由抗告人負擔。
    理  由
一、按抗告法院認抗告為不合法或無理由者，應為駁回抗告之裁
    定。
二、原裁定以：相對人以抗告人之子彭國俊於民國82年8月就讀
    相對人學校，因不假離校遭相對人予以休學處理，休學期滿
    後核定退學。抗告人為彭國俊入學時之保證人，依其所簽署
    入學保證書及國軍各軍事學校退學開除學生賠償費用辦法（
    下稱賠償費用辦法）規定，請求抗告人賠償其子彭國俊在校
    期間之一切費用新臺幣（下同）533,686元及法定遲延利息
    ，前經臺中高等行政法院92年度訴字第280號及本院94年度
    判字第104號判決相對人勝訴確定在案。本件抗告人所提確
    認公法上保證契約法律關係不存在事件與上開償還公費事件
    ，其當事人及訴訟標的皆相同，且本件確認法律關係不存在
    事件，其訴之聲明實為上開償還公費事件之訴之聲明所包含
    ，即給付聲明涵蓋確認聲明。則抗告人請求確認其與相對人
    間就彭國俊在相對人學校就讀公法上之保證契約法律關係不
    存在之訴訟標的，既為前開確定判決效力所及，抗告人對已
    經判決確定之同一事件，又再行提起本件確認訴訟，即屬違
    反一事不再理原則，自非合法等詞，裁定駁回其在原審之訴
    。
三、本院查：按「原告之訴，有左列各款情形之一者，行政法院
    應以裁定駁回之。但其情形可以補正者，審判長應定期間先
    命補正：……九、訴訟標的為確定判決或和解之效力所及者
    ……。」行政訴訟法第107條第1項第9款定有明文。查本件
    抗告人之子彭國俊前就讀相對人學校，遭相對人退學，抗告
    人為彭國俊入學時保證人，相對人依上開入學保證書及賠償
    費用辦法規定，訴請抗告人賠償彭國俊在校期間費用533,68
    6元及法定遲延利息，經臺中高等行政法院92年度訴字第280
    號判決及本院94年度判字第104號判決相對人勝訴確定，嗣
    抗告人以質疑該保證書遭偽造等事由，先後提起再審及聲請
    再審，均遭裁判駁回，抗告人復請求確認其與相對人間公法
    上保證契約法律關係不存在之訴，原裁定以本件確認訴訟聲
    明為上開償還公費事件給付訴訟之聲明所涵蓋，為該償還公
    費事件確定判決之效力所及，自不得再行提起本件確認訴訟
    ，而駁回其訴，揆諸前揭規定及說明，自無不合。抗告意旨
    ，任加指摘原裁定違誤，求予廢棄，難認有理由，應予駁回
    。
四、據上論結，本件抗告為無理由。依行政訴訟法第104條、民
    事訴訟法第95條、第78條，裁定如主文。
中    華    民    國    98    年    4     月    30    日
                    最高行政法院第五庭
                        審判長法官  黃  璽  君
                              法官  黃  淑  玲
                              法官  鄭  忠  仁
                              法官  黃  本  仁
                              法官  吳  東  都
以  上  正  本  證  明  與  原  本  無  異
中    華    民    國    98    年    4     月    30    日
                              書記官  彭  秀  玲


司法院資訊處製作；財團法人民間司法改革基金會備份。
